# 2015 上市公司监管报告

提问人：zengfengxia 时间：2016-10-03 18:07:14
1 、部分上市公司向少数股东签发卖出期权，但并未针对该项股份回购义务确认任何的金融负债。例如，某公司在收购目标公司股权并形成控制的交易中与少数股东约定，对方有权向该公司转让剩余少数股权，即该交易形成一项股份回购义务，但公司并未针对持有人的售回选择权确认一项金融负债，仅在后续期间实际履行回购义务时作为购买少数股东权益进行处理。 这句话的前提是签发卖出期权，若这个约定并没有锁死未来的交易价格，是不是就仅仅是一个承诺事项了？ 2 、某公司受让一项海外石油合作开发项目在特定期间的收益权，投资回报以该项目经审计后的净利润为基础计算确定，不受该项目分红决策及股利分配的影响，且该收益权投资不享有海外石油合作开发项目的剩余权益。因此，该收益权投资应认定为一项嵌入衍生工具的债权投资。 这段话应该如何理解，这当中的衍生工具指的是什么，以确定的回报换取企业的净利润挂钩的变动收益？ 3 、某公司与银行有关无追索权应收账款保理业务安排中，公司将一笔或多笔应收账款的 90%转让至银行而自留 10%部分，同时约定当从付款方收到款项时优先支付给银行，直至银行受让的应收款项全部收回。该项安排中，公司实质上以自留份额为银行回收应收账款提供担保，该应收账款很可能不能终止确认。公司应结合应收账款的信用风险特征进行分析，不能因为形式上无追索权而直接终止确认该应收账款。 这个问题与讲解 2010 第二十四章例24-4的区别是什么，讲解中的案例，这种情况下是可以单独确认已转让的部分金融资产收益的？

回答人：chenyiwei
1 、实际操作中，即使不从一开始锁定转让价格，至少也会说明后续转让价格的确定原则和依据，否则是不符合商业惯例的，也缺乏合理的理由。如果真的这样做了，则将导致该期权的公允价值不能可靠确定。 2 、具体背景不明，无法进一步分析判断。 3 、该事项与《讲解 2010 》的例题24-4的区别在于“约定当从付款方收到款项时优先支付给银行，直至银行受让的应收款项全部收回”，因此不属于《企业会计准则第 23 号——金融资产转移》第六条所定义的“金融资产部分转移”的任何一种情况，既不是特定、可辨认部分单独转移，也不是一定比例的转移，因此仍应将该金融资产作为一个整体考虑能否终止确认的问题。从监管报告的这个案例看，转出方仍保留了该金融资产相关的全部信用风险，因此可以认为整体上并未实现风险和报酬的转移。